臺灣花蓮地方法院民事簡易判決  
111年度花簡字第189號
原      告  吳國樑
訴訟代理人  簡燦賢律師
被      告  李仁傑
訴訟代理人  林政雄律師(兼送達代收人)
            邱敏律師  
上列當事人間請求確認本票債權不存在事件，本院於民國111年
11月16日言詞辯論終結，判決如下：
    主  文
一、確認被告所持有原告為發票人、票據號碼000000號、發票日
    民國109年9月18日、面額新臺幣(下同)450萬元之本票債權
    不存在。
二、訴訟費用45,550元由被告負擔。
    事 實 及 理 由
一、原告訴之聲明：如主文第1項所示。主張：
(一)被告在111年間向鈞院聲請本票裁定合計1,040萬元(111年度
    司票字第17、19、24、26號)，與本件有關者為111年度司票
    字第17號民事裁定被告所聲請如主文第1項所示之本票(下稱
    系爭本票)。我向銀行申請支票影本，代收人為被告、被告
    特別助理陳淑君及被告所屬蜂之鄉有限公司(下稱蜂之鄉公
    司)與當日隨即金流回北極熊洗衣有限公司(下稱北極熊公司
    ，被告為負責人)已提示兌現支票合計45,736,000元(如原告
    附表，惟編號43至46請予剔除)，我已完全清償債務。系爭
    本票是以原告附表編號38面額500萬元的客票來清償，我交
    付上開客票給被告時，當場告訴他就是要付系爭本票所擔保
    的借款，被告是先拿到系爭本票及這張客票，才會匯款給我
    ，我是在109年9月18日將這兩張票交給被告。即使原告無法
    證明系爭本票是用上開客票清償，但至少已經證明積欠被告
    的總債務已經清償完畢，既然雙方消費借貸關係已因清償而
    消滅，被告所提出擔保本票(即系爭本票)債權就已經不存在
    。
(二)兩造是北極熊公司之股東關係，因疫情期間公司有周轉上的
    困難，原告因此陸續向被告借款。原本我是公司負責人，因
    疫情關係薪資已經無力籌措，股東陳政豪邀請被告入股公司
    。臺灣花蓮地方檢察署(下稱花檢署)110年度偵字第3810號
    不起訴處分書理由明示我已於109年8月5日在被告承諾借資2
    00萬元給公司發放員工薪資脅迫之下，要求我交出公司大小
    章、存摺後，我退出經營，此後我未曾再踏入公司參與相關
    業務，109年9月12日北極熊公司變更負責人為被告。兩造借
    款約定月息三分，利息預扣，預扣幾個月可能看當下借款的
    期程，如果我向被告借兩個月，他就先預扣兩個月。原告附
    表還款金額方面：
  ⒈陳淑君是被告的女朋友兼特別助理(下稱特助)，原告與陳淑
    君間從無金錢往來，陳淑君提示兌現的支票均為原告還款給
    被告之金額。
  ⒉當時北極熊公司資金需求透過股東陳政豪代為向惠民當鋪資
    金周轉使用，並於清償後退回證物之所有質押支票，因而直
    接塗銷陳政豪簽名後交付被告清償債務。
  ⒊原告附表編號42現金交付40萬元，我把土地賣給蔡君英，蔡
    君英在花蓮地政事務所劉惠美代書和我之前，直接把應該付
    給我的土地價金40萬元交給被告，被告當場有簽土地價金清
    償證明交給代書，等於這個借款就沒有了。
(三)對於被告附表所載沒有意見，但被告匯入北極熊公司部分，
    當時經營權已經是被告，我已經在109年8月5日離開公司，
    在此時點後匯款給北極熊公司的款項都與我無關，此均為被
    告左手換右手完全由被告支配使用，卻栽贓為我的借款。
二、被告答辯聲明請求駁回原告之訴。辯稱：
(一)原告於109年間因資金周轉困難，陸續向被告借款數十萬元
    至數百萬元不等，累積借款金額達數千萬元，其借款方式包
    括以遠期支票請求貼現，或簽立本票作為借款擔保；利息約
    定則視借款金額及清償期限而異，有由借款中預扣，或原告
    另行開立小額支票給付，被告並將借款匯入原告指定之帳戶
    ，然因原告借款次數甚多，每筆借款約定之本金、利息、清
    償期均不一，整理被告匯款明細表金額高達40,561,560元如
    附表(因實際匯款時會預扣借款利息，故實際借款金額會略
    高於附表；下稱被告附表)。經被告核對各金融機構帳戶之
    交易紀錄，系爭本票之借款應係於109年9月18日匯款合計4,
    432,500元(如被告附表編號19至22)至原告指定帳戶(以被告
    之「蜂之鄉有限公司」合作金庫銀行帳號0000000000000帳
    戶、永豐商業銀行帳號00000000000000帳戶，及「恆好純蜜
    股份有限公司」之永豐商業銀行帳號00000000000000帳戶匯
    款)，匯出款項已預扣利息。足證被告確有出借款項並交付
    借款之事實。
(二)原告自認兩造間有借貸關係存在，且系爭本票即係擔保被告
    之債權，並就被告以匯款方式交付借款金額予原告之事實均
    不爭執，僅抗辯其有清償借款之事實，應由原告就借款債權
    已經清償而不存在乙節，負實質舉證責任。原告主張用於清
    償系爭借款之支票即原告附表，被告意見如下：
  ⒈原告附表編號5為北極熊公司提示兌現。
  ⒉原告附表編號12、14、17、19、20、21、24、25、31、35、3
    6，合計1245萬元，是由陳淑君提示兌現。
  ⒊原告附表編號42並無任何交付或收款憑證。以上應由原告舉
    證票據與兩造間之借貸關係相關，並應證明上開票據係用以
    清償原告對被告之借款債務等事實。
  ⒋原告附表編號13、32、33、34，合計450萬元，均有陳政豪(
    塗銷之)背書，上開4張票據雖為被告提示兌現，實與兩造間
    之借貸關係無涉，不足以作為原告清償借款債務之證明。
  ⒌原告附表編號1係支付借款利息，有部分票據面額包含本金及
    利息，故原告支付借款利息之部分並非清償其對被告之借款
    債務，應予剔除。
  ⒍準上，原告縱使主張已清償如原告附表所載金額(被告否認)
    ，應扣除上開所述非由被告及蜂之鄉公司提示兌現之票據12
    75萬元、現金交付40萬元、原告流通在外之客票450萬元(即
    原告主張清償之金額至少應扣除1765萬元)，被告實際借款
    金額至少40,561,560元，足見原告尚未清償之債務遠高於系
    爭本票擔保之450萬元債務，故其主張已清償全部債務並不
    可採。
(三)原告主張系爭本票擔保之450萬元債權係以原告附表編號38
    之面額500萬元客票清償，惟自前揭客票形式觀之，其票據
    面額明顯與系爭本票擔保之債權金額不符；況被告匯出之款
    項已預扣借款利息，是依一般社會通念，清償人實無可能超
    額清償所負之債務，顯見前揭500萬元客票並非用於清償系
    爭本票擔保之債權，乃係原告臨訟置辯之詞。被告否認原告
    同時交付系爭本票及上開客票。原告既為上開指定抵充之主
    張，應由原告就其於「清償時」有向被告為指定抵充之意思
    表示乙節，負舉證責任。如原告未能舉證以實其說，應依民
    法第322條規定為抵充，即：依被告附表之匯款明細所示，
    被告於109年9月18日前(即原告持系爭本票向被告借款之前)
    已匯款被告附表編號1至18之金額，計16,012,010元至原告
    指定之帳戶；被告於109年10月5日前，提示兌現之款項僅
　　3,421,000元(即原告附表編號1-4、28-30之支票)，足見原
    告所持編號38之500萬元客票尚不足以清償109年9月18日前
    之借款債務，自不可能如原告所主張係用於清償系爭本票所
    擔保之450萬元債權。可證系爭本票擔保之債權未受清償，
    被告之債權仍存在，原告請求顯無理由。
(四)被告係於109年9月12日上午9時，由原告召開股東臨時會，
    當選北極熊公司之董事，於同日上午10時推選為董事長，故
    原告主張其在109年8月5日已離開北極熊公司、非公司負責
    人等，與事實不符。陳淑君並非被告女友，陳淑君領有乙級
    廢棄物清理專業技術人員之證照，在被告於110年1月間設立
    循創有限公司協助處理公司業務，另並擔任被告之特助，負
    責客戶聯繫、行程會議安排、文書作業及處理庶務事項。
三、本院之判斷：
(一)被告持有原告簽發之本票，於111年1月間據以向本院聲請本
    票准予強制執行，經本院裁定准許，其中①111年度司票字第
    17號為系爭本票(票號000000號、面額450萬元；卷13頁)，②
    111年度司票字第19號為票號000000號、面額200萬元之本票
    (卷43頁)；③111年度司票字第24號為票號000000號、面額25
    0萬元之本票(卷49頁)；④111年度司票字第26號為票號00000
    0號、面額140萬元之本票(卷47頁)，有民事裁定可參。本件
    兩造所爭執者，為前開①面額450萬元之系爭本票。(被告已
    當庭提出本票原本核對無誤，原告對於本票發票人為真正並
    不爭執；卷389頁)。
(二)原告主張系爭本票為擔保其對被告之借款而簽發交付，被告
    對此並不爭執，並自承就系爭本票所擔保之借款，係以被告
    附表編號19至22之匯款合計4,432,500元交付原告(差額部分
    為預扣利息)。按金錢借貸契約係屬要物契約，貸與人自貸
    與金額中預扣利息，該部分既未實際交付借用人，自不成立
    消費借貸，其貸與之本金額應以利息預扣後實際交付借用人
    之金額為準(最高法院108年度台簡上字第13號、106年度台
    上字第972號民事判決意旨可參)。被告就此筆借款既然僅交
    付4,432,500元給原告，依據前述說明，應認原告與被告間
    就此筆借款之借貸金額僅有4,432,500元，而非450萬元。
(三)按對於一人負擔數宗債務而其給付之種類相同者，如清償人
    所提出之給付，不足清償全部債額時，由清償人於清償時，
    指定其應抵充之債務。清償人不為前條之指定者，債務已屆
    清償期者，儘先抵充，債務均已屆清償期或均未屆清償期者
    ，以債務之擔保最少者，儘先抵充，擔保相等者，以債務人
    因清償而獲益最多者，儘先抵充，獲益相等者，以先到期之
    債務，儘先抵充。民法第321條、第322條第1、2款規定甚明
    。是如清償人所提出之給付不足清償全部債額時，原應由清
    償人於清償時指定其應抵償之債務，如未為指定，再依同法
    第322條規定，定其應抵充之債務，非債權人所得任意充償
    某宗債務。
  ⒈兩造對於彼此間有多筆借貸債權債務關係(原告向被告借款)
    等情並不爭執(原告對於被告附表之匯款並不爭執；卷390頁
    )，可見原告對被告一人負有數宗給付種類相同之債務。
  ⒉原告主張其交付面額500萬元之客票(原告附表編號38)予被告
    ，指定清償系爭本票所擔保之借款，惟為被告所否認，原告
    就其於清償時為指定抵充乙節亦未能舉證證明，難認原告此
    項主張為可採。
  ⒊原告又主張縱使其指定抵充無法證明，至少其依原告附表所
    載已清償被告合計45,736,000元(原告附表編號1至46總計
　　49,217,900元，原告當庭請求剔除編號43至46〈卷417頁〉，
    扣除編號43至46之金額後總額為45,736,000元)，超過被告
    附表所載被告交付借款之金額40,561,560元，其已全部清償
    債務等語，惟為被告所否認。查：
    ①原告自109年6月18日起至110年5月4日間向被告借款金額為
      40,561,560元(如被告附表)：
      ⑴兩造間有如被告附表所載金額之消費借貸關係(原告向被
        告借款)：原告原為北極熊公司之負責人，於109年9月1
        2日變更公司負責人為被告，有股東臨時會會議事錄、
        經濟部函、公司變更登記表可參(卷241至247頁)，兩造
        就此並不爭執，堪信屬實。至於原告稱其自109年8月5
        日即離開北極熊公司退出經營不再參與相關業務等語，
        固引用花檢署110年度偵字第3810號不起訴處分書理由
        記載為據(卷234頁)，然上述內容是原告在偵查中所為
        陳述，並無事證證明為真，自無可採。故應認原告擔任
        北極熊公司負責人至109年9月11日，109年9月12日起改
        由被告擔任該公司負責人。基上說明，被告附表編號6
        、9、11、18之金額匯款給北極熊公司，均是在原告擔
        任負責人期間，原告主張並非其向被告之借款，難認有
        理。
      ⑵兩造間借款利率為年息20%、各筆借款清償期認定為被告
        匯款日起算2個月：按清償人所提出之給付，應先抵充
        費用，次充利息，次充原本，民法第323條前段定有明
        文。所謂應先抵充之利息，係僅指未超過法定利率限制
        之利息而言，至超過法定利率限制之利息，110年1月20
        日修正前民法第205條既規定債權人無請求權，自難謂
        包含在內，亦不得執該規定，謂債務人就其約定超過法
        定利率限制之利息，已為任意給付。原告稱其向被告借
        款有利息約定，為月息三分(即3%)，利息預扣(卷159頁
        )，被告則稱利息約定視借款金額及清償期而異(卷34頁
        )；參系爭本票面額為450萬元，被告給付借款額為
　　　　4,432,500元(被告附表編號19至22)，借款時預扣利息
        為67,500元(0000000－0000000＝67500)，核算預扣利息
        為金額之2%(67500÷0000000＝0.02)。惟不論被告所述利
        息為月息3分(3%)或系爭借款所計算之月息2%，年息達3
        6%、24%，均已逾民法第205條規定法定最高利率之規定
        。民法第205條於110年1月20日修正公布，將法定最高
        利率為年息20%降低為16%，修正條文於110年7月20日起
        施行。兩造間之借貸均是發生該條文施行之前，故兩造
        借貸約定之利息應認定為年息20%，以符合法律規定。
        又兩造均未能詳細說明各筆借款之清償期，本院僅能以
        兩造主張、本票發票日、前開預扣利息、被告第1筆借
        款日期(109年6月18日)及原告於109年8月12日為第1筆
        還款(如兩造附表編號1)情形為推算，認定各筆借款清
        償日期為被告匯款日起2個月為合理適當。
    ②原告還款金額如原告附表，金額共45,736,000元：
      ⑴被告對於原告附表編號除5、12、13、14、17、19、
　　　　20、21、24、25、31、32、33、34、35、36、42以外，
        原告附表編號1是還利息，此外其餘編號之款項均為原
        告償還對被告借款之金額並不爭執。
      ⑵被告為蜂之鄉公司之負責人，自109年9月12日起為北極
        熊公司之負責人，且自承於110年1月間創立循創有限公
        司，陳淑君領有乙級廢棄物清理專業技術人員證照，而
        僱用陳淑君處理循創有限公司之業務，陳淑君並同時擔
        任被告之特助處理各種事宜(卷408頁)。原告附表編號
　　　　12、14、17、19、20、21、24、25、31、35、36，合計
        1245萬元，固是由陳淑君提示兌現(卷79、83、89、93
        至97、105、107、121、129、131頁支票正反面影本參
        照)，然陳淑君與被告間有前述受雇及擔任特別助理之
        關係，從原告提出由被告兌領之支票影本上，甚至有支
        票兌領欄上同時蓋有被告與陳淑君之印文，而將陳淑君
        之印文刪除情形(卷111頁)，陳淑君僅為被告開設循創
        公司領有技術證照之人員，在擔任被告特別助理期間經
        手兌領款項達1245萬元，應認陳淑君提示兌領上開支票
        ，係為被告所為，堪認均為原告清償被告借款所交付之
        支票。
      ⑶原告附表編號5支票(卷65頁)兌領人為北極熊公司，兌領
        日期為109年9月16日，當時北極熊公司之負責人已變更
        為被告，故此張支票應為被告領取，屬原告清償債務之
        款項。
      ⑷原告附表編號13、32、33、34支票合計450萬元(卷81、1
        23、125、127頁)兌領人均為被告，雖背書欄有經塗銷
        之陳政豪背書，然被告並未能舉證證明原告交付上述 
        票據是為清償與被告間其他債務，故其辯稱此4張支票
        與兩造借款債務無關等語，難認可採，應認為原告清償
        積欠被告借款所為支付。
      ⑸原告附表編號42現金交付40萬元，被告否認有收受該款
        項，然原告已提出對話截圖、被告簽收之債務清償證明
        為憑(卷369、399至405頁)，堪信屬實，故應屬原告清
        償債務之款項。
      ⑹基上說明，原告附表編號1至42合計45,736,000元，確屬
        清償積欠被告之借款所為，且支票款項均已兌現，應堪
        認定。
  ⒋原告清償之金額，經依民法第322條第1、2款、第323條規定
    為抵充認定如下(元以下均四捨五入)：
    ⑴原告附表編號1還款21,000元，還款時利息債款為：被告附
      表編號1自借款日起至原告附表編號1兌現日止期間，以年
      息20%計算，利息為30,601元(0000000×20%×56/366＝
　　　30601)，故原告附表編號1用以抵充利息。
    ⑵原告附表編號2還款50萬元，還款時利息債款為：被告附表
      編號1利息為10,147元(00000－00000＋546〈1日利息〉＝10147
      )，附表編號2至6之借款利息各為30,054元、
　　　9,563元、9,563元、4,372元、8,743元，合計利息總額為
      72,442元。50萬元扣除利息後餘額為427,558元，用來還
      被告附表1借款本金，經扣除後，附表1借款本金尚餘
　　　572,442元(0000000－000000＝572442)。
    ⑶原告附表編號3還款85萬元，還款時利息債款為：被告附表
      編號1利息313元(572,442元以年息百分之20計算1日的利
      息)，被告附表編號2至6之利息(計算1日)各為546元、
　　　273元、273元、273元、1,093元，合計利息總額為2,771
      元。85萬元扣除利息後餘額為847,229元，用來還被告附
      表1、2本金後不足725,213元(000000－000000－0000000＝-7
      25213)，被告附表編號2本金尚餘725,213元。
    ⑷原告附表編號28還款25萬元，還款時利息債款為：被告附
      表編號2利息1,189元(725,213元計算3日)，被告附表編號
      3至6之借款利息(計算3日)各為820元、820元、820元、
　　　3,279元，被告附表編號7至8之借款利息(計算5日)為
　　　1,366元、956元，合計利息總額9,250元。25萬元扣除利
      息後餘額240,750元，用來還被告附表2借款本金後不足
　　　484,463元(000000－000000＝-484463)，被告附表編號2本
      金餘額484,463元。
    ⑸原告附表編號29還款30萬元，還款時利息債款為：被告附
      表編號2利息2,383元(484463元計算9日的利息)，被告附
      表編號3至8之借款利息(計算9日)為2,459元、2,459元、2
      ,459元、9,836元、2,459元、1,721元，被告附表編號9至
      14之借款利息為1,500元、4,372元、1,913元、3,279元、
      763元、328元，合計利息總額35,931元。30萬元扣除利息
      後餘額為264,069元，用來還被告附表2借款本金後不足22
      0,394元(000000－000000＝-220394)，被告附表編號2本金
      餘額為220,394元。
    ⑹原告附表編號30還款50萬元，還款時利息債款為：被告附
      表編號2利息602元(220394元計算5日的利息)，被告附表
      編號3至14之借款利息為22,198元(總借款金額0000000元
      計算5日之利息)，合計利息總額為22,800元。50萬元扣除
      利息後餘額為477,200元，用來還被告附表編號2、3借款
      本金後不足243,194元(000000－000000－000000＝
　　　-243194)，被告附表編號3本金餘額為243,194元。
    ⑺原告附表編號4還款100萬元，還款時利息債款為：被告附
      表編號3利息399元(243194元計算3日的利息)，被告附表
      編號4至15之借款利息14,139元(總借款金額0000000元計
      算3日之利息)，合計利息總額14,538元。100萬元扣除利
      息後餘額985,462元，用來還被告附表編號3、4、5借款本
      金後不足257,732元(000000－000000－000000－000000＝-257
      732)，被告附表編號5本金餘額為257,732元。
    ⑻原告附表編號5還款30萬元，還款時利息債款為：被告附表
      編號5利息1,831元(257732元計算13日的利息)，被告附表
      編號6至16之借款利息為68,016元(總借款金額0000000元
      計算13日之利息)，被告附表編號17、18之利息16,052元(
      計算10日之利息)，合計利息總額85,899元。30萬元扣除
      利息後餘額214,101元，用來還被告附表編號5借款本金後
      ，被告附表編號5借款本金餘43,631元(000000－000000＝43
      631)。
    ⑼原告附表編號38還款500萬元，還款時利息債款為：被告附
      表編號5利息661元(43631元計算19日的利息)，被告附表
      編號6至18之借款利息為129,906元(總借款金額
　　　00000000元計算19日之利息)，被告附表編號19至22(計算
      18日)、編號23(計算12日)利息為43,598元、9,183元，合
      計利息總額183,348元。500萬元扣除利息後餘額
　　　4,816,652元，用來還被告附表編號5至12本金後不足
　　　851,489元(0000000－00000－0000000－000000－000000－0000
      00－0000000－000000－0000000＝-851489)，故被告附表編號
      12借款本金餘851,489元。
    ⑽原告附表編號37還款200萬元，還款時利息債款為：被告附
      表編號12利息33,036元(851489元計算71日的利息)，被告
      附表編號13至23之借款利息為493,508元(總借款金額1272
      萬元計算71日之利息)，被告附表編號24利息(計算30日)
      為31,803元，合計利息總額558,347元。200萬元扣除利息
      後餘額1,441,653元，用來還被告附表編號12、13本金後
      不足109,836元(0000000－000000－000000＝
　　　-109836)，故被告附表編號13借款本金餘109,836元。
    ⑾原告附表編號6還款102萬元，還款時利息債款為：被告附
      表編號13利息60元(109836元計算1日的利息)，被告附表
      編號14至24之借款利息為7,628元(總借款金額1396萬元計
      算1日之利息)，合計利息總額7,688元。102萬元扣除利息
      後餘額1,012,312元，用來還被告附表編號13、14、15本
      金後不足397,524元(0000000－000000－000000－0000000＝-3
      97524)，故被告附表編號15借款本金餘397,524元。
    ⑿原告附表編號7還款100萬元，還款時利息債款為：被告附
      表編號15利息1,303元(397524元計算6日的利息)，被告附
      表編號16至24之借款利息為41,508元(總借款金額1266萬
      元計算6日之利息)，合計利息總額42,811元。100萬元扣
      除利息後餘額957,189元，用來還被告附表編號15、16本
      金後不足1,390,335元(000000－000000－0000000＝
　　　-0000000)，故被告附表編號16借款本金餘1,390,335元。
    ⒀原告附表編號8、39還款225萬元，還款時利息債款為：被
      告附表編號16利息2,279元(0000000元計算3日的利息)，
      被告附表編號17至24之借款利息為17,557元(總借款金額
　　　1071萬元計算3日之利息)，合計利息總額19,836元。225
      萬元扣除利息後餘額2,230,164元，用來還被告附表編號1
      6、17本金後不足1,597,671元(0000000－0000000－
　　　0000000＝-0000000)，故被告附表編號17借款本金餘
　　　1,597,671元。
    ⒁原告附表編號9還款85萬元，還款時利息債款為：被告附表
      編號17利息3,492元(0000000元計算4日的利息)，被告附
      表編號18至24之借款利息為18,082元(總借款金額
　　　8,272,500元計算4日之利息)，被告附表編號25利息(計算
      2日)929元，合計利息總額22,503元。85萬元扣除利息後
      餘額827,497元，用來還被告附表編號17本金後不足
　　　770,174元(000000－0000000＝-770174)，故被告附表編號1
      7借款本金餘770,174元。
    ⒂原告附表編號10還款35萬元，還款時利息債款為：被告附
      表編號17利息421元(770174元計算1日的利息)，被告附表
      編號18至25之借款利息為4,985元(總借款金額9,122,500
      元計算1日之利息)，合計利息總額5,406元。35萬元扣除
      利息後餘額344,594元，用來還被告附表編號17本金後不
      足425,580元(000000－000000＝-425580)，故被告附表編號
      17借款本金餘425,580元。
    ⒃原告附表編號31還款110萬元，還款時利息債款為：被告附
      表編號17利息233元(425,580元計算1日的利息)，被告附
      表編號18至25之借款利息為4,985元(總借款金額
　　　9,122,500元計算1日之利息)，合計利息總額5,218元。
　　　110萬元扣除利息後餘額1,094,782元，用來還被告附表編
      號17、18、19本金後不足580,798元(0000000－000000－
　　　000000－000000＝-580798)，故被告附表編號19借款本金餘
      580,798元。
    ⒄原告附表編號11還款25萬元，還款時利息債款為：被告附
      表編號19利息3,501元(580798元計算11日的利息)，被告
      附表編號20至25之借款利息為47,451元(總借款金額
　　　7,872,500元計算11日之利息)，被告附表編號26利息
　　　12,762元(計算7日)，合計利息總額63,714元。25萬元扣
      除利息後餘額186,286元，用來還被告附表編號19本金後
      不足394,512元(000000－000000＝-394512)，故被告附表編
      號19借款本金餘394,512元。
    ⒅原告附表編號12、13、32、33、32於110年1月27日合計還
      款535萬元，還款時利息債款為：被告附表編號19利息
　　　3,459元(394512元計算16日的利息)，被告附表編號20至
　　　26之借款利息為98,190元(總借款金額11,199,750元計算
　　　16日之利息)，合計利息總額101,649元。535萬元扣除利
      息後餘額5,248,351元，用來還被告附表編號19、20
　　　、21、22本金後尚餘1,171,339元(0000000－000000－
　　　0000000－0000000－000000＝0000000)，故被告附表編號19
      至22借款金額4,432,500元，已經原告清償完畢，系爭本
      票擔保之債權已經清償，被告即不得再持系爭本票向原告
      為請求。
四、基上說明，系爭本票所擔保之借款債權(即被告附表編號19
    至22)已因原告清償而消滅，原告以票據原因關係提出抗辯
    ，請求確認被告持有其簽發之系爭本票債權不存在，為有理
    由，應予准許，暨核定訴訟費用為第一審裁判費45,550元。
中　　華　　民　　國　　111 　年　　12　　月　　16　　日
                        臺灣花蓮地方法院花蓮簡易庭
                              法  官  楊碧惠
以上正本係照原本作成。
如不服本判決，應於送達後20日內，向本院提出上訴狀並表明上
訴理由(均須按他造當事人之人數附繕本並繳納上訴裁判費)。
如委任律師提起上訴者，亦應一併繳納上訴審裁判費。　　　　
中　　華　　民　　國　　111 　年　　12　　月　　16　　日
                              書記官  吳琬婷